臺灣高等法院臺中分院民事裁定
111年度聲字第195號
聲  請  人  中山醫學大學附設醫院

法定代理人  蔡明哲    
訴訟代理人  蔡振修律師
複  代理人  胡郁伶律師
上列聲請人因與相對人吳芮雅等間損害賠償事件（本院111年度
上字第397號），聲請交付法庭錄音光碟，本院裁定如下：
    主  文
准於聲請人繳納費用後，交付本院111年度上字第397號損害賠償
事件之民國111年9月21日、111年10月26日準備程序期日、111年
11月29日言詞辯論期日之法庭錄音光碟。
聲請人就前項所示錄音光碟內容，不得散布、公開播送，或為非
正當目的使用。
聲請費用由聲請人負擔。
    理  由
一、按當事人及依法得聲請閱覽卷宗之人，因主張或維護其法律
    上利益，得於開庭翌日起至裁判確定後六個月內，繳納費用
    聲請法院許可交付法庭錄音或錄影內容。持有法庭錄音、錄
    影內容之人，就所取得之錄音、錄影內容，不得散布、公開
    播送，或為非正當目的之使用，法院組織法第90條之1第1項
    前段、第90條之4第1項分別定有明文。次按當事人及依法得
    聲請閱覽卷宗之人，因主張或維護其法律上利益，聲請交付
    法庭錄音或錄影內容時，應敘明理由，由法院為許可與否之
    裁定；第一項聲請經法院裁定許可者，每張光碟應繳納費用
    新臺幣（下同）五十元，法庭錄音錄影及其利用保存辦法第
    8條第1、3項亦有明文。又聲請人依法就取得之法庭數位錄
    音光碟內容，不得散布、公開播送，或為非正當目的使用，
    違反前揭規定者，依法院組織法第90條之4第1項、第2項前
    段規定，由行為人之住所、居所，或營業所、事務所所在地
    之地方法院處3萬元以上30萬元以下罰鍰。
二、聲請意旨略以：聲請人於民國111年9月21日、10月26日準備
    程序期日，均已當庭口語表示將提起附帶上訴，是聲請人提
    出附帶上訴，並無延滯訴訟，惟上開準備程序關於將提起附
    帶上訴之相關陳述，漏未載入各該準備程序筆錄，故為核對
    更正上開準備程序期日之筆錄，並為確認聲請人於111年11
    月29日言詞辯論程序針對並無延滯訴訟之陳述記載內容，聲
    請交付上開期日之法庭錄音光碟等語。
三、經查，聲請人為本件之上訴人，為依法得聲請閱覽卷宗之人
    ，且於開庭翌日起6個月內提出本件聲請，其主張係為核對
    確認筆錄內容，堪認已敘明其聲請交付上開事件法庭錄音以
    維護其法律上利益之理由，核無不合，應予准許。惟聲請人
    依法就取得之法庭數位錄音光碟內容，不得散布、公開播送
    ，或為非正當目的使用，併予裁示以促其注意遵守。
四、據上論結，本件聲請為有理由，爰裁定如主文。　　
中　　華　　民　　國　　111 　年　　12　　月　　9 　　日
　　　　　　　民事第五庭　　審判長法　官　黃綵君
　　　　　　　　　　　　　　　　　法　官　李慧瑜
　　　　　　　　　　　　　　　　　法　官　吳崇道
正本係照原本作成。
不得抗告。
　　　　　　　　　　　　　　　　　書記官　洪郁淇
　　　　　　　　　　　　　　　　　
中　　華　　民　　國　　111 　年　　12　　月　　9 　　日